【裁判字號】    97,破更一,9
【裁判日期】    990226
【裁判案由】    破產宣告
【裁判全文】
臺灣臺北地方法院民事裁定             97年度破更一字第9號
聲  請  人  甲○○
上列聲請人聲請破產宣告事件，聲請人對本院民國97年1月31日
96年度破字第164號裁定提起抗告，經臺灣高等法院裁定廢棄發
回，本院更為裁定如下：
    主  文
甲○○破產。
聲請程序費用由聲請人負擔。
    理  由
一、按債務人不能清償債務者，依破產法所規定破產程序，清理
    其債務；破產，對債務人不能清償債務者宣告之；破產，除
    另有規定外，得因債權人或債務人之聲請宣告之，破產法第
    1條第1項、第57條、第58條第1項分別定有明文。
二、聲請意旨略以：聲請人之夫投資經營防盜設備生意，因受不
    景氣影響慘賠而血本無歸，聲請人負起一家經濟重擔，陷於
    財務困境，聲請人之債權人為日盛銀行等12家銀行，負債總
    額為新臺幣（下同）2,661,728元，現有財產則僅為253,000
    元，負債顯然超過資產甚多，以致債務明顯不能清償，應認
    為已達宣告破產的程度，聲請人並願聲明放棄破產法第95條
    生活費分配之權利，將現有最後剩餘財產，用來償還債務，
    以示愧歉之意，為此依破產法規定聲請宣告聲請人破產等語
    ，並提出財產狀況說明書、債權人清冊、財產清冊及台新銀
    行支票為證。
三、查：聲請人主張其債權人為12家銀行，負債總額為2,661,72
    8元，經本院依債權人清冊向各債權人銀行查詢結果，除華
    南銀行未回覆外，其餘11家銀行回覆結果共計積欠2,660,38
    5元，有各該銀行陳報狀在卷可按。又依本院調閱之聲請人
    稅務電子閘門財產所得調件明細表所示，聲請人名下並無不
    動產，有2筆投資，財產總額僅為3,310元，是聲請人資產顯
    不足清償所負債務，應堪認定。再者，聲請人主張現有資產
    為253,000元乙節，業據提出台新銀行開立之同額支票在卷
    為憑，本院審酌聲請人之債權人俱為銀行，組成單純，且其
    資產僅有現金，無另經變價程序始得分配之情形，聲請人復
    聲明放棄將必要生活費列為財團費用之權利，可認聲請人財
    產於扣除破產法第95條所規定之財團費用後，仍有所餘，得
    用以清償債權人之部分債權，而有宣告破產之實益。準此，
    聲請人具資產不足清償債務之破產原因，且其債權人為2人
    以上，而其資產尚足支應破產財團費用，具有破產實益，故
    聲請人聲請宣告破產，於法有據，應予准許。
四、依破產法第63條，裁定如主文。
中    華    民    國    99    年     2    月    26    日
                  民事第四庭  法  官  張文毓
以上正本係照原本作成。
如對本裁定抗告須於裁定送達後10日內向本院提出抗告狀，並繳
納抗告費新臺幣1,000元。
中    華    民    國    99    年    2     月    26    日
                              書記官  賴敏慧

司法院資訊處製作；財團法人民間司法改革基金會備份。
